臺灣新竹地方法院民事小額判決
110年度竹北小字第356號
原      告  良京實業股份有限公司

法定代理人  平川秀一郎

訴訟代理人  馮鍵輝  


被      告  蘇炳桂  


上列當事人間請求清償債務事件，本院於民國110年8月3日辯論
終結，判決如下：
    主  文
被告應給付原告新臺幣玖仟柒佰捌拾肆元，及其中新臺幣捌仟貳
佰零伍元自民國九十四年六月三十日起至民國一百零四年八月三
十一日止，按年息百分之二十計算之利息，暨自民國一百零四年
九月一日起至清償日止，按年息百分之十五計算之利息。
訴訟費用新臺幣壹仟元由被告負擔。
本判決第一項得假執行。
    事實及理由
一、原告主張：被告於民國92年4月7日向訴外人大眾商業銀行股
    份有限公司（下稱大眾銀行）申請現金卡使用，約定被告持
    用訴外人大眾銀行所發行之MUCH現金卡，由大眾銀行提供審
    核之借款額度循環使用，借款期限屆至，屆期雙方如無反對
    之意思表示，則依同一內容續約一年，其後每年屆期時亦同
    ，借款利率固定為年息18.25%計算，每月應償付當月最低應
    付款，如未依約給付即視為全部到期，應就全部應付帳款一
    次全數繳清，並自應繳日即到期日起至清償日止按年息20%
    給付延滯期間之利息。詎被告未履行繳款義務，至94年6月2
    9日止尚欠本金新臺幣（下同）8,205元、未收利息550元及
    遲延利息1,029元，合計9,784元未繳納，依約被告已喪失期
    限利益，全部債務視為全部到期，應將所欠帳款一次清償。
    大眾銀行已將上開債權讓與訴外人普羅米斯顧問股份有限公
    司，該公司又將上開債權讓與原告，原告並將上開債權讓與
    通知被告，惟被告迄未清償，茲再以本件民事起訴狀繕本送
    達被告作為債權讓與之通知，爰依消費借貸及債權讓與之法
    律關係提起本件訴訟等語，並聲明：如主文第一項所示。
二、被告經合法通知，未於言詞辯論期日到場，亦未提出書狀作
    何聲明或陳述。
三、本院之判斷：
㈠、原告主張之前揭事實，業據其提出大眾MUCH現金卡申請書、
    約定事項、分攤表、債權收買請求暨債權讓與證明書、債權
    讓與證明書等件各一份（均影本）附卷可稽，核與原告主張
    情節相符，被告未於言詞辯論期日到場爭執，復未提出書狀
    答辯，本院審酌原告所提證據，自堪認其主張為真實。
㈡、按「借用人應於約定期限內，返還與借用物種類、品質、數
    量相同之物。」、「遲延之債務，以支付金錢為標的者，債
    權人得請求依法定利率計算之遲延利息，但約定利率較高，
    仍從其約定利率。」、「債權之讓與，非經讓與人或受讓人
    通知債務人，對於債務人不生效力。」，民法第478條前段
    、第233條第1項及第297條第1項前段分別定有明文。經查，
    被告向大眾銀行申請現金卡貸款並積欠款項未清償，原告受
    讓上開對被告之債權，故依債權讓與之法律關係，原告自得
    向被告請求。從而，原告本於消費借貸及債權讓與之法律關
    係，請求被告清償如主文第一項所示之金額，即無不合，應
    予准許。
四、本件係適用小額訴訟事件為被告敗訴之判決，爰依職權宣告
    假執行，並於裁判時確定其訴訟費用額如主文第二項所示，
    併此敘明。
五、據上論結，本件原告之訴為有理由，依民事訴訟法第436條
    之23、第436條第2項、第385條第1項前段、第78條、第436
    條之19第1項、第436條之20，判決如主文。
中　　華　　民　　國　　110 　年　　8 　　月　　10　　日
                  臺灣新竹地方法院竹北簡易庭
　　　　　　　　　　　　　　　　法　官　鄭政宗
以上正本係照原本作成。
如對本判決上訴，非以判決違背法令為理由不得為之，且須於判
決送達後20日內向本院提出上訴狀，並記載上訴理由。如委任律
師提起上訴者，應一併繳納上訴審裁判費。
中　　華　　民　　國　　110 　年　　8 　　月　　11　　日
                                書記官　黃志微